臺灣高等法院刑事判決　　　　　　　 100年度交上訴字第44號
上　訴　人
即　被　告　游捷
上列上訴人即被告因公共危險等案件，不服臺灣桃園地方法院99
年度審交訴字第181號，中華民國100 年2月25日第一審判決（起
訴案號：臺灣桃園地方法院檢察署99年度偵字第20012 號），提
起上訴，本院判決如下：
    主  文
上訴駁回。
    理  由
一、按不服地方法院之第一審判決而上訴者，應向管轄第二審之
    高等法院為之。上訴書狀應敘述具體理由，上訴書狀未敘述
    上訴理由者，應於上訴期間屆滿後20日內補提理由書於原審
    法院，逾期未補提者，原審法院應定期間先命補正；第二審
    法院認為上訴書狀未敘述理由或上訴有第362 條前段之情形
    者，應以判決駁回之，但其情形可以補正而未經原審法院命
    其補正者，審判長應定期間先命補正，刑事訴訟法第361 條
    、第367 條，分別定有明文。所謂上訴書狀應敘述具體理由
    ，必係依據卷內既有訴訟資料或提出新事證，指摘或表明第
    一審判決有何採證認事、用法或量刑等足以影響判決本旨之
    不當或違法，而構成應予撤銷之具體事由，始克當之（例如
    ：依憑證據法則具體指出所採證據何以不具證據能力，或依
    憑卷證資料，明確指出所為證據證明力之判斷如何違背經驗
    、論理法則）；倘僅泛言原判決認定事實錯誤、違背法令、
    量刑失之過重或輕縱，而未依上揭意旨指出具體事由，或形
    式上雖已指出具體事由，然該事由縱使屬實，亦不足以認為
    原判決有何不當或違法者（例如：對不具有調查必要性之證
    據，法院未依聲請調查亦未說明理由，或援用證據不當，但
    除去該證據仍應為同一事實之認定），皆難謂係具體理由，
    俾與第二審上訴制度旨在請求第二審法院撤銷、變更第一審
    不當或違法之判決，以實現個案救濟之立法目的相契合，並
    節制濫行上訴（最高法院97年度臺上字第892號判決參照）
    。是以上訴人之上訴書狀或補提之上訴理由書，雖有敘述上
    訴理由，惟並未具體敘述第一審判決有上述違法、不當情形
    ，即與未敘述具體理由無異，其所為上訴，即不符合上訴之
    法定要件。
二、經查，本件原審係依據被告游捷（簡稱被告）之自白、告訴
    人即被害人董麗霞（簡稱告訴人）於警詢及偵訊時之指述，
    以及道路交通事故現場圖、道路交通事故調查報告表(一)(二)、
    財團法人天主教聖保祿修女會醫院診斷證明書、車號8152-T
    Q 號之車籍查詢- 基本資料詳細畫面、證號查詢汽車駕駛人
    畫面、交通部公路總局新竹區監理所桃園監理站99年12月23
    日竹監桃字第0990041300號函、和解書、代保管單、贓物認
    領保管單、臺灣省桃園縣區車輛行車事故鑑定委員會99年10
    月29日桃縣行字第0995204237號函暨函附該會桃縣鑑990880
    案鑑定意見書各1 份、現場及車損照片共14張等證據資料，
    認定：被告知其未考領汽車駕駛執照，竟於民國（下同）99
    年5月14 日下午2時40分許，無照駕駛車牌號碼8152-TQ號自
    用小客車，沿桃園縣桃園市○○路○ 段由復興路往介壽路方
    向行駛，行經桃園縣桃園市○○路與建國路路口欲右轉彎時
    ，本應注意汽車行經劃有分向限制線之路段，不得駛入來車
    之車道內，又依當時情形，天候晴、日間自然光線、柏油路
    面、乾燥無缺陷、無障礙物，視距良好，並無不能注意之情
    形，竟疏未注意，右轉後貿然左偏跨越分向限制線行駛，適
    有告訴人騎乘車牌號碼TY7-569 號輕型機車沿同路段對向由
    建國路往南方向行駛至該處交岔口端停等紅燈，當場遭被告
    所駕駛之上揭自用小客車迎面撞擊，致告訴人人車倒地，並
    因此受有右肘及右踝挫擦傷等傷害；詎被告於肇事後，明知
    已有人受傷，竟未停留在車禍現場等候員警前來處理或給予
    傷者適當之救護，反基於肇事逃逸之犯意，駕車逃逸等事實
    ，因認被告係犯刑法第284條第1項前段之過失傷害罪及同法
    第185條之4之駕駛動力交通工具肇事致人傷而逃逸罪。所犯
    上開二罪間，犯意各別，行為互殊，應予分論併罰。又按汽
    車駕駛人，無駕駛執照駕車、酒醉駕車，因而致人受傷或死
    亡，依法應負刑事責任者，加重其刑至二分之一，道路交通
    管理處罰條例第86條第1 項定有明文；依其文義觀察，乃係
    以無駕駛執照或酒醉之人駕駛汽車，因過失致人受傷或死亡
    ，應負刑法第284條、第276條之過失傷害或過失致人於死罪
    責者，始有其適用甚明；至刑法第185條之4之肇事逃逸罪，
    則在處罰駕駛動力交通工具者，於肇事致人死傷後而逃逸之
    行為，尚不在得依前揭道路交通管理處罰條例第86條第1 項
    之規定加重其刑之範圍；被告未領有汽車駕駛執照而駕駛上
    開自用小客車，業據被告於警詢時自承不諱，並有證號查詢
    汽車駕駛人畫面及交通部公路總局新竹區監理所桃園監理站
    99年12月23日竹監桃字第0990041300號函各1 紙在卷可佐，
    則其所犯上開過失傷害罪部分，應依道路交通管理處罰條例
    第86條第1 項之規定，加重其刑；另審酌被告之素行，本件
    過失情節之輕重，告訴人所受傷害之程度，犯後坦承犯行，
    態度尚佳，已與告訴人達成和解並協議分期賠償告訴人之損
    害及尚未履行和解條件等一切情狀，分別量處有期徒刑3 月
    、6 月，並均諭知易科罰金折算標準，且定其應執行之刑與
    易科罰金之折算標準等情，均已詳敘其所憑證據、認定理由
    及量刑依據，衡諸被告所犯上開罪名之法定刑度及宣告刑，
    從形式上觀察並無任何採證認事、用法或量刑之不當或違法
    。被告收受判決後提起本件第二審上訴，其上訴理由略稱：
    伊已與告訴人和解，並同意撤銷告訴等語，並附上和解書一
    份為證。惟查，被告與告訴人於本案偵查中即已達成和解，
    並有和解書一份在卷可按（參偵查卷第25頁），告訴人於原
    審行準備程序時，亦向承審法官表示其不要再跟被告請求民
    事賠償等語（參原審卷第21頁），原審法院據此亦於判決書
    之理由欄加以敘明（參原審判決第3頁第2 行至第3行），顯
    已就被告與告訴人和解一事加以斟酌，被告所提上開上訴意
    旨及所附之和解書，並非新訴訟資料，亦不足以影響判決之
    結果。堪認被告上開上訴意旨，僅係就原審判決所認定之事
    實任意爭執，並未依據卷內既有訴訟資料或提出新事證，以
    具體指摘或表明第一審判決有何採證認事、用法或量刑等足
    以影響判決本旨之不當或違法，要難謂其上訴書狀已經敘述
    具體理由，揆諸上開規定及說明，本件上訴均顯無具體理由
    而不合法定程式，應均予駁回，並不經言詞辯論為之。
三、據上論斷，應依刑事訴訟法第367條前段、第372條，判決如
    主文。
中    華    民    國   100    年    3     月    31    日
                  刑事第十九庭審判長法  官  鄧振球
                                    法  官  彭幸鳴
                                    法  官  潘翠雪
以上正本證明與原本無異。
除肇事逃逸部分外，如不服本判決，應於收受送達後10日內向本
院提出上訴書狀，其未敘述上訴之理由者並得於提起上訴後10日
內向本院補提理由書（均須按他造當事人之人數附繕本）「切勿
逕送上級法院」。
其餘不得上訴。
                                    書記官  邵淑津
中    華    民    國   100    年    4     月    6     日